臺灣高雄地方法院刑事判決　　　　　100年度審交易字第540號
公　訴　人　臺灣高雄地方法院檢察署檢察官
被　　　告　郭天毅
上列被告因過失傷害案件，經檢察官提起公訴（99年度偵字第35488號）
，本院判決如下：
    主  文
本件公訴不受理。
    理  由
一、公訴意旨如起訴書所載（如附件）。
二、按告訴乃論之罪，告訴人於第一審辯論終結前，得撤回其告
    訴；又告訴經撤回者，法院應諭知不受理之判決，刑事訴訟
    法第238條第1項，及第303條第3 款定有明文。
三、本件被告因過失傷害案件，經檢察官提起公訴，認被告係犯
    刑法第284 條第1 項前段之過失傷害罪及同條項後段之過失
    致重傷罪，依同法第287 條前段之規定須告訴乃論。茲因被
    告業與告訴人達成和解，告訴人已具狀聲請撤回本件告訴，
    有本院刑事案件移付調解簡要紀錄、撤回告訴聲請狀各1 份
    在卷可參，揆諸前開說明，爰不經言詞辯論，逕為諭知不受
    理之判決。
據上論斷，應依刑事訴訟法第303條第3 款、第307條，判決如主
文。
中    華    民    國   100    年    7     月    13    日
                  刑事第十庭    法  官  張  震
以上正本證明與原本無異。
如不服本判決應於收受判決後10日內向本院提出上訴書狀，並應
敘述具體理由。其未敘述上訴理由者，應於上訴期間屆滿後20日
內向本院補提理由書(均須按他造當事人之人數附繕本)「切勿逕
送上級法院」。
中    華    民    國   100    年    7     月    13    日
                                書記官  邱家銘
附件：
臺灣高雄地方法院檢察署檢察官起訴書
                                     99年度偵字第35488號
    被      告  郭天毅  男  44歲（民國○○年○○月○日生）
                        住高雄縣燕巢鄉○○路492號
                        國民身分證統一編號：Ｚ000000000號
上列被告因過失傷害案件，業經偵查終結，認應提起公訴，茲將
犯罪事實及證據並所犯法條分敘如下：
一、郭天毅於民國99年2月10日17時30分，駕駛車牌號碼D4─
    7688號自用小客車（下稱前揭車輛），沿高雄縣燕巢鄉（已
    改制為高雄市燕巢區○○○路由西往東方向行駛，途經該路
    與新生路口時，明知行車速度，依速限或標線之規定，無標
    誌或標線者，行車時速不得超過50公里；閃光黃燈表示「警
    告」，本應減速接近，注意安全，小心通過，而當時天候晴
    、日間自然光線、柏油路面乾燥、無缺陷、無障礙物、視距
    良好，應無不能注意之情事，竟疏未注意及此，貿然以時速
    70公里之速度通過該路口。適有楊善如騎乘車牌號碼028
    ─ERY 號普通重型機車，後載蘇凱翔沿同路由東往西方向行
    駛，行至前開路口時欲左轉進入新生路，本應注意車輛行駛
    至交岔路口，轉彎車應讓直行車先行，亦疏未注意而貿然左
    轉，致前揭車輛車頭撞擊楊善如所騎機車右側車身，楊善如
    因而受有頭部外傷併顱內出血、顱骨骨折、顏面撕裂傷 2公
    分、嗅覺喪失等重傷害，蘇凱翔因而受有頭部外傷併顱骨骨
    折、頭皮撕裂傷6公分等傷害。
二、案經楊善如訴由高雄縣（已改制為高雄市）政府警察局岡山
    分局報告偵辦。
        證據並所犯法條
一、證據清單：
┌──┬──────────┬────────────┐
│編號│   證  據  名  稱   │   待   證   事   實    │
├──┼──────────┼────────────┤
│ 1  │被告郭天毅於警詢及偵│被告坦承於上開時地與告訴│
│    │訊中之供述。        │人楊善如發生車禍，惟矢口│
│    │                    │否認有何過失。          │
├──┼──────────┼────────────┤
│ 2  │告訴人楊善如於警詢及│1.告訴人與被害人蘇凱翔因│
│    │偵訊中之證述。      │  車禍受有上開傷害之事實│
│    │                    │  。                    │
│    │                    │2.工程路之號誌為閃光黃燈│
│    │                    │  ，而被告於該路口未減速│
│    │                    │  接近、注意安全致發生車│
│    │                    │  禍之事實。            │
├──┼──────────┼────────────┤
│ 3  │財團法人義大醫院診斷│告訴人楊善如與被害人蘇凱│
│    │證明書2 份、國立成功│翔因本件車禍受有上開傷害│
│    │大學醫學院附設醫院診│之事實。                │
│    │斷證明書2 份及行政院│                        │
│    │國軍退除役官兵輔導委│                        │
│    │員會診斷證明書1 份。│                        │
├──┼──────────┼────────────┤
│ 4  │道路交通事故現場圖、│車禍當時天候、路況、號誌│
│    │道路交通事故調查報告│及兩車行車方向、車輛撞擊│
│    │表（一）、（二）各1 │部位等事實。            │
│    │份、高雄縣政府警察局│                        │
│    │岡山分隊交通訪談紀錄│                        │
│    │筆錄2份，及現場照片 │                        │
│    │22張。              │                        │
└──┴──────────┴────────────┘
二、按閃光黃燈號誌表示「警告」，車輛應減速接近，注意安全
    ，小心通過，道路交通標誌標線號誌設置規則第1項第1款定
    有明文；又行車速度，依速限或標線之規定，無標誌或標線
    者，行車時速不得超過50公里，道路交通安全規則第93條規
    定明確，被告既考領有駕駛執照（參見道路交通事故調查報
    告表（二）所載之「駕駛執照種類」欄記載），對於上揭規
    定自不得推諉不知。而依當時狀況並無不能注意之情事，被
    告竟以超過50公里之時速行駛，且未於通過交岔路口時，減
    速慢行，注意左右有無來車，即貿然前行，自有過失，高雄
    市政府交通局車輛行車事故鑑定委員會及高雄市車輛行車事
    故鑑定覆議委員會亦同此認定，有卷附高雄市政府交通局車
    輛行車事故鑑定委員會高市車鑑字第1000000872號函附鑑定
    意見書、高雄市政府高市府四維交運管字第10000046052號
    函附鑑定覆議意見書1份在卷可參。至告訴人雖同有轉彎車
    未禮讓直行車之過失，惟被告既亦有前揭過失，尚不得因告
    訴人與有過失，而解免其過失之責。又告訴人與被害人蘇凱
    翔確因本件車禍受有前開傷害，被告之過失行為與渠等受傷
    之結果間，顯具有相當因果關係，其中告訴人更因此車禍導
    致嗅能喪失之重傷害。核被告所為，係犯刑法第284條第1項
    前段之過失傷害罪嫌與同條項後段之過失重傷害罪嫌，其以
    一行為觸犯數罪名，請從一重論以過失重傷害罪嫌。
三、依刑事訴訟法第251 條第1 項提起公訴。
    此  致
臺灣高雄地方法院
中    華    民    國   100    年    5     月    23    日
                              檢 察 官  張 毓 珊
上正本證明與原本無異
中    華    民    國   100    年    6     月    7     日
                              書 記 官
所犯法條
中華民國刑法第284條
（過失傷害罪）
因過失傷害人者，處6月以下有期徒刑、拘役或5百元以下罰金，
致重傷者，處1年以下有期徒刑、拘役或5百元以下罰金。
從事業務之人，因業務上之過失傷害人者，處1年以下有期徒刑
、拘役或1千元以下罰金，致重傷者，處3年以下有期徒刑、拘役
或2千元以下罰金。